

# JOSÉ LUIS ANGARITA NOSSA

INGENIERO DE SISTEMAS Y TELECOMUNICACIONES

### PERFIL PROFESIONAL

Ingeniero de sistemas y telecomunicaciones, con experiencia en el análisis de requerimientos, pruebas de software, gestión de proyectos y liderazgo de equipos en el área de IT. Soy proactivo y hábil para trabajar en equipo, asumiendo el liderazgo cuando es necesario. Estoy comprometido con el aprendizaje continuo y la innovación.

# **HABILIDADES**

- Diseño y experiencia al usuario
- Bases de datos relacionales
- Control de versiones con GIT
- Desarrollo de software
- Desarrollo Front-end
- SOL
- Web Scraping
- Levantamiento de requerimientos
- Hojas de calculo
- Construcción de mockups
- Scrum
- Construcción de prototipos

#### **IDIOMAS**

- Español: Nativo
- Ingles: B1

### **CONTACTO**

Teléfono Celular: +(57) 3184019686 Correo electrónico: joseluanga@hotmail.com Dirección: Calle 146 # 7B - 81, Bogotá -Colombia

# **EXPERIENCIA LABORAL**

# Analista de requerimientos

SKG Tecnología | Septiembre 2022 - Septiembre 2024
En SKG Tecnología me desempeñe como líder en proyectos tecnológicos, este rol implica un contacto directo con el cliente para comprender sus procesos y necesidades, lo cual facilita el análisis y el levantamiento de requerimientos. Asi mismo, se crean prototipos iniciales, se valida el desarrollo a través de pruebas funcionales y presentar el sistema al cliente final. Además se coordina la ejecución de pruebas funcionales y la creación de manuales de usuario. Igualmente, se gestiona y coordina al equipo de IT, para asegurar una construcción y ejecución eficiente de los proyectos.

#### **Practicante**

Banco de la Republica | Enero 2022 - Junio 2022

En el Banco de la Republica mi cargo implicaba ejecutar diariamente los procesos de carga de información de varias Instituciones de Microfinanzas (IMFs), mientras realizaba controles de calidad de los datos en la Base de Datos. También, colaboré en el levantamiento de requerimientos y aporté conceptualmente sobre las mejores prácticas en proyectos de Inteligencia de Negocios. Además, realicé el perfeccionamiento de los manuales de operación y usuario del sistema para garantizar su eficiencia y comprensión óptima.

#### **EDUCACIÓN**

### Ingeniería de sistemas y telecomunicaciones

Universidad Sergio Arboleda | Ingeniería de sistemas y telecomunicaciones | Enero 2017 - Junio 2022

# Diseñando páginas web con Bootstrap 4

Coursera | Ene 2021

# Web Scraping with Python + BeautifulSoup

Coursera | Sep 2020

#### Ética Profesional

Consejo Profesional Nacional de Ingeniería | Abr 2021

# Introduction to IoT

CISCO | Abr 2020

# **COMPETENCIAS**

# Lenguajes de programación

Python, Java, TypeScript, JavaScript

#### **Frameworks**

Angular, BeautifulSoup

#### Bases de datos

MySQL

# Tecnologías

Jenkins, Git, Jira

#### Herramientas de desarrollo

Visual Studio Code, GitHub, Bitbucket, DBeaver, InteliJ Idea, PyCharm, WebStorm, NetBeans, Virtualenv, Cisco Packet Tracer, Axure RP